【裁判字號】    98,訴,2128
【裁判日期】    980630
【裁判案由】    毒品危害防制條例
【裁判全文】
臺灣板橋地方法院刑事判決              98年度訴字第2128號
公  訴  人  臺灣板橋地方法院檢察署檢察官
被      告  甲○○
上列被告因違反毒品危害防制條例案件，經檢察官提起公訴（98
年度毒偵字第2974號），由本院合議庭裁定改依簡式審判程序審
理，並判決如下：
    主  文
甲○○施用第壹級毒品，處有期徒刑陸月，如易科罰金，以新臺
幣壹仟元折算壹日；又施用第貳級毒品，處有期徒刑肆月，如易
科罰金，以新臺幣壹仟元折算壹日，扣案之第貳級毒品甲基安非
他命參包（共計淨重壹點捌玖陸公克，驗餘共計淨重壹點捌玖伍
玖公克）沒收銷燬，扣案之玻璃球（其內含有白色殘渣者）壹個
及分裝鏟壹支，均沒收。應執行有期徒刑捌月，如易科罰金，以
新臺幣壹仟元折算壹日，扣案之第貳級毒品甲基安非他命參包（
共計淨重壹點捌玖陸公克，驗餘共計淨重壹點捌玖伍玖公克）沒
收銷燬，扣案之玻璃球（其內含有白色殘渣者）壹個及分裝鏟壹
支，均沒收。
    事  實
一、甲○○前曾於民國96年間因施用第2 級毒品案件，經依臺灣
    板橋地方法院（下稱本院）96年度毒聲字第2264號裁定送觀
    察、勒戒後，認無繼續施用毒品之傾向，而由臺灣板橋地方
    法院檢察署檢察官以96年度毒偵字第5754號為不起訴處分確
    定，並於97年1 月9 日觀察勒戒執行完畢而釋放；復於97年
    間因施用第2 級毒品案件，經本院98年度簡字第691 號判處
    有期徒刑3 月確定，甫於98年6 月6 日易科罰金執行完畢（
    不構成累犯），詎其猶不知悔改，且未戒除毒癮，竟又基於
    施用第1 級毒品海洛因之犯意，於98年4 月15日為警採尿前
    26小時內某時，在不詳地點，以不詳方式施用毒品海洛因1
    次；此外，另基於施用第2 級毒品甲基安非他命之犯意，於
    98年4 月14日14時許，在位於臺北縣新莊市○○路之某網路
    咖啡店內，以將毒品甲基安非他命置於玻璃球內燒烤之方式
    ，施用毒品甲基安非他命1 次。嗣於98年4 月15日0 時30分
    許，為警在臺北縣新莊市○○街60號「馥華商旅」303 室內
    查獲，並扣得第2級毒品甲基安非他命3包（共計淨重1.896
    公克，驗餘共計淨重1.8959公克）、分裝袋40個、玻璃球2
    個、電子磅秤1台、分裝鏟1支、裝毒品所用之小包包及鐵盒
    各1個等物，此間經採集其尿液送驗之結果，呈毒品鴉片類
    及安非他命類均陽性反應，始循線查悉上情。
二、案經臺北縣政府警察局新莊分局報告臺灣板橋地方法院檢察
    署檢察官偵查起訴。
    理  由
一、上開犯罪事實，業經被告甲○○於本院審理時自白不諱，並
    有臺灣檢驗科技股份有限公司98年4 月30日UL/2009/40668
    濫用藥物檢驗報告及臺北縣政府警察局新莊分局查獲毒品案
    件尿液檢體監管紀錄表各1 份附卷可稽，以及扣案之第2級
    毒品甲基安非他命3 包（共計淨重1.896 公克，驗餘共計淨
    重1.8959公克）、玻璃球（其內含有白色殘渣者）1 個及分
    裝鏟1 支等物可資為憑，且被告所持有之白色透明結晶塊3
    包，經送請檢驗結果，確含有毒品甲基安非他命成分一節，
    亦有交通部民用航空局航空醫務中心98年4 月23日航藥鑑字
    第0982212 號毒品鑑定書各1 份在卷足憑，足認被告自白與
    事實相符；另按海洛因經注射或吸入人體後，約百分之80
    於24小時內自尿中排出，一般而言，尿液中能否驗出嗎啡陽
    性反應與其投與量、投與途徑、採尿時間、個人體質及檢測
    方法之靈敏度有關，國內曾有文獻報導注射6 毫克之海洛因
    鹽酸鹽，其代謝物嗎啡之平均可檢出時限約為26小時，業經
    行政院衛生署藥物食品檢驗局於81年9 月8 日以藥檢壹字第
    811488 5號函述綦詳，是本件被告尿液檢體經鑑驗出被告尿
    液有鴉片類之嗎啡陽性反應，堪信被告於前述採集尿液檢體
    前約「26小時」內之某時，確有施用毒品海洛因之犯行自明
    。再者，被告有事實欄所示之施用毒品前科，亦有臺灣高等
    法院被告前案紀錄表1 份在卷可參，是以被告犯本件施用毒
    品海洛因、甲基安非他命之罪，其事證明確，應依法論科。
二、核被告所為，係犯毒品危害防制條例第10條第1 項、第2 項
    之施用第1 級、第2 級毒品罪。又其施用前後持有第1 級毒
    品海洛因、第2 級毒品甲基安非他命之低度行為，應為施用
    第1 級毒品海洛因、第2 級毒品甲基安非他命之高度行為所
    吸收，不另論罪。再被告所犯上開2 罪間，犯意各別，行為
    互異，應予分論併罰之。爰審酌被告前已有施用毒品之前科
    ，並先後經觀察、勒戒之戒毒療程，始終未能戒除毒品之誘
    惑，且其正值年青，竟不思努力工作，尋求正常生活，僅因
    一時心情不佳，即又開始沾染施用2 種毒品之惡習，戕害身
    心不淺，復衡諸其生活狀況、施用毒品之手段、動機及事發
    後已願據實坦承犯行，犯後態度良好等一切情狀，各量處如
    主文所示之刑，並諭知易科罰金之折算標準，以及定其應執
    行之刑，以資警惕。至扣案之甲基安非他命3 包（共計淨重
    1.896 公克，驗餘共計淨重1.8959公克），係查獲之第2 級
    毒品，不問屬於犯人與否，應依毒品危害防制條例第18條第
    1 項前段之規定宣告沒收銷燬；扣案之玻璃球（其內含有白
    色殘渣者）1 個及分裝鏟1 支，係被告所有供施用毒品甲基
    安非他命所用之物，業據其供承在卷，爰依刑法第38條第1
    項第2 款規定併予宣告沒收；另扣案之分裝袋40個、玻璃球
    1 個、電子磅秤1 台、小包包及鐵盒各1 個等物，則依卷內
    事證尚無從證明係被告所有供本件施用毒品所使用之工具，
    爰不予宣告沒收，併此敘明。
三、末按「除被告所犯為死刑、無期徒刑、最輕本刑為3 年以上
    有期徒刑之罪或高等法院管轄第一審案件者外，於前條第1
    項程序進行中，被告先就被訴事實為有罪之陳述時，審判長
    得告知被告簡式審判程序之旨，並聽取當事人、代理人、辯
    護人及輔佐人之意見後，裁定進行簡式審判程序。」刑事訴
    訟法第273 條之1 第1 項定有明文。查本件被告所犯毒品危
    害防制條例第10條第1 項、第2 項之罪，均非最輕本刑為3
    年以上有期徒刑之罪，且被告於本院98年6 月18日準備程序
    進行中，復就被訴之事實為有罪之陳述，經告知被告簡式審
    判程序之旨，被告及公訴人對於本件改依簡式審判程序審理
    均表示同意，是本院即依前揭刑事訴訟法規定，裁定本件進
    行簡式審判程序，附此敘明。
據上論斷，應依刑事訴訟法第273條之1 第1項、第299條第1項前
段，毒品危害防制條例第10條第1 項、第2 項、第18條第1 項前
段，刑法第11條前段、第41條第1 項前段、第38條第1 項第2 款
、第51條第5 款，判決如主文。
本案經檢察官黃明絹到庭執行職務。
中    華    民    國    98    年    6     月    30    日
                            刑事第十九庭
                                  法  官  楊仲農
上列正本證明與原本無異。
如對本判決不服，應於送達後10日內，向本院提出上訴狀。（應
抄附繕本）
                                  書記官  陳香君
中    華    民    國    98    年    7     月    3     日
附錄所犯法條全文：
毒品危害防制條例第10條：
施用第一級毒品者，處六月以上五年以下有期徒刑。
施用第二級毒品者，處三年以下有期徒刑。


司法院資訊處製作；財團法人民間司法改革基金會備份。
